Fernando Ancajima Bohorquez

Analista de Predicción

efancajima@hotmail.com

Summary

Bachiller de la Carrera Profesional de Ingeniería Estadística e Informática, con experiencia en análisis de información en estudios de investigación de mercado para empresas líderes del país. Conocimientos sólidos de SQL Server 2008 y programas estadísticos como SPSS, Minitab y R. Formación profesional enfocada al área de Investigación de Mercados, Análisis de Riesgos en la Banca y Control Estadístico de Procesos. Con capacidad para trabajar en equipos bajo presión, proactivo con ganas de superación y aprendizaje.

Experience

Analista de Predicción de Atm y Gestión de Efectivo at Prosegur Peru

julio de 2015 - Present

- Programación del abastecimiento de los cajeros automáticos y agencias, acorde a procedimientos y disposición del cliente.
- Manejo de software estadístico para la predicción y análisis en servicios de agencias bancarias en función a montos y tiempo de abastecimientos.
- Elaboración de reportes estadísticos de remanente, efectivo y cash out en cajero automáticos para los bancos Interbank y BBVA.

Asistente de Investigación at Ipsos Perú

marzo de 2013 - febrero de 2015 (2 años)

- Realizar la consistencias de BD a traves de sintaxis SPSS para la elaboración y análisis de tablas estadísticas.
- Elaboración de muestreos, así como la ponderación de las muestras.
- Encargado de la preparación de encuestas pilotos y capacitación de encuestadores.
- Encargado de la elaboración y análisis de informes a gerencia sobre estudios de mercado cuantitativos a empresas líderes como TCCC, Grupo Gloria, Corporación Lindley, Nestlé, entre otras.

PRACTICANTE

enero de 2012 - junio de 2012 (6 meses)

- Elaboración de reporte de inconsistencias y generación del plan de tabulados para el Proyecto Informe de Nacimientos 2009-2010.
- Apoyo en el control y recepción de formularios del programa de Vaso de Leche a nivel nacional para los semestres comprendidos desde el año 2010 al 2012.
- Implementación de comandos del SPSS para la consistencia de la base de datos NACIMIENTOS 2009
 -2010.

Education

Universidad ESAN

Programa de Alta Especialización en Business Intelligence, 2016 - 2016

Universidad de Los Andes

Especializacion en Data Mining, 2016 - 2016

Universidad Nacional Agraria La Molina

Estadistico e Informatico, 2006 - 2012

Cibertec

Business Intelligence Application Developer SQL Server 2012, 2015

Fernando Ancajima Bohorquez

Analista de Predicción

efancajima@hotmail.com



Contact Fernando on LinkedIn